臺灣高等法院臺中分院民事判決　　　　　96年度上易字第91號
上　訴　人　甲○○
訴訟代理人　乙○○
被上訴人　　張滄金
　　　　　　　　　　　　4號
被上訴人　　戊○○
　　　　　　　　　　　　弄52號
被上訴人　　丁○○
上列三人共同
訴訟代理人　林玲珠律師
上列當事人間給付貨款事件，上訴人對於中華民國96年1月11日
臺灣彰化地方法院95年度訴字第886號第一審判決提起上訴，本
院於96年6月12日言詞辯論終結，判決如下：
    主  文
上訴駁回。
第二審訴訟費用由上訴人負擔。
    事  實
一、上訴人主張訴外人丙○○與其父親張焜秋於民國（下同）91
    年至92年間，向上訴人購買造墓用品，貨款共計新台幣（下
    同）758,900元尚未給付，仍未清償，而債務人張焜秋業於
    民國93年4月29日死亡，被上訴人張滄金、張麗壁、丁○○
    為債務人張焜秋之繼承人，爰依買賣及繼承之法律關係，求
    為判決被上訴人張滄金、丁○○、戊○○等三人應連帶給付
    上訴人甲○○新台幣758,900元及自支付命令送達翌日起至
    清償日止，按年息百分之六計算之利息。
二、被上訴人等人則以：否認伊等之被繼承人張焜秋有欠上訴人
    上開款項。縱然張焜秋有積欠上開款項，系爭貨款請求權亦
    已罹於二年時效而消滅，伊等為時效抗辯，拒絕給付等語資
    為抗辯。
三、按商人、製造人、手工業人所供給之商品及產物之代價，其
    請求權，因二年間不行使而消滅，民法第127條第八款定有
    明文。經查：
  1.依上訴人主張之事實，訴外人丙○○與其父親張焜秋於91年
    至92年間，向上訴人購買造墓用品，貨款共計758,900元尚
    未清償，則系爭貨款核屬商人所供給之商品之代價，依前開
    法條之規定，其請求權時效因二年間不行使而消滅。而上訴
    人向被上訴人訴請給付貨款之時間，為95年8月14日，有支
    付命令聲請狀附卷可稽，核已逾二年，其請求權業已消滅。
  2.上訴人雖謂系爭貨款係訴外人丙○○與張焜秋於91年至92年
    間共同向伊購買造墓用品，丙○○與張焜秋應負連帶清償責
    任，張焜秋於93年4月15日死亡後，伊即與丙○○會算，由
    丙○○簽發本票五張，合計758,900元予伊，丙○○為張焜
    秋之繼承人之一，其簽立之本票，具有代理被繼承人張焜秋
    之法效，上開本票到期未付，亦經伊對丙○○聲請支付命令
    ，經臺灣彰化地方法院於93年10月21日核發在案，故其請求
    並未逾二年之時效云云。惟按連帶債務人中之一人發生時效
    中斷之事由，除該債務人應分擔之部分外，對他債務人並不
    生效力，此觀諸民法第138條及第279條之規定甚明（最高法
    院73年度台上字第2128號判決參照）。上訴人對丙○○請求
    貨款或聲請支付命令，僅生對丙○○發生中斷時效之效力，
    對其他連帶債務人即被上訴人等並不生中斷時效之效力。至
    丙○○簽發五張本票，既無表明代理之旨，自不具代理被繼
    承人張焜秋之法效，尤以張焜秋斯時已死亡，已無權利能力
    ，所謂丙○○簽立之本票，具有代理被繼承人張焜秋之法效
    ，要屬無稽，是以上訴人所述縱然屬實，對被上訴人等而言
    ，均不發生中斷時效之效力。
四、綜上所述，上訴人主張之貨款請求權，縱然屬實，然因上訴
    人所主張貨款請求權之消滅時效業已完成，並經被上訴人提
    出時效完成拒絕給付之抗辯。是上訴人依買賣及繼承之法律
    關係，請求被上訴人等連帶給付758,900元，及自起訴狀繕
    本送達翌日起至清償日止，按週年利率5%計算之利息，不應
    准許。原審為上訴人敗訴之判決，其理由雖有不同，但其結
    論並無不當。上訴意旨指摘原判決不當，求予廢棄改判，為
    無理由，應予駁回。
五、本件事證已臻明確，兩造所提其餘攻擊防禦方法及舉證，與
    判決結果不生影響，爰不一一論述。
據上論結，本件上訴為無理由，依民事訴訟法第449條、第78 條
，判決如主文。
中　　華　　民　　國　　96　　年　　6 　　月　　26　　日
                  民事第三庭    審判長法　官　陳照德
                                      法　官  曾謀貴
                                      法　官  蔡王金全
以上正本係照原本作成。
不得上訴。
　　　　　　　　　　　　　　　　　　　書記官　許麗花
中　　華　　民　　國　　96　　年　　6 　　月　　26　　日
                                                      Ｃ
